臺灣臺中地方法院刑事判決
110年度易字第2498號
公  訴  人  臺灣臺中地方檢察署檢察官
被      告  林淑芬


選任辯護人  陳佳函律師
上列被告因過失傷害等案件，經檢察官提起公訴（110年度偵字
第8735號），本院判決如下：
    主    文
甲○○犯過失傷害罪，處拘役拾日，如易科罰金，以新臺幣壹仟元
折算壹日；又犯過失傷害罪，處拘役拾日，如易科罰金，以新臺
幣壹仟元折算壹日。應執行拘役拾伍日，如易科罰金，以新臺幣
壹仟元折算壹日。
其餘被訴部分均無罪。
    犯罪事實
一、緣甲○○係位於臺中市○○區○○路 000 號瀚林幼兒園（下稱系
    爭幼兒園）之園長，丙○○原係系爭幼兒園之員工。甲○○於民
    國109年1月17日8時許，指示丙○○於系爭幼兒園1樓辦公室前
    擦拭書櫃時，本應注意移動書櫃時有無他人在旁，避免推動
    書櫃時碰撞他人，而依當時情形，並無不能注意之情事，竟
    疏未注意及此，貿然自書櫃前方推動書櫃，致站立於書櫃後
    方之丙○○遭書櫃撞擊身體右側，並受有右側前臂、右側膝部
    、右側踝挫傷等傷害；又於109年1月20日10時許，指示丙○○
    清掃系爭幼兒園1樓辦公室之辦公桌時，本應注意不得隨意
    按壓他人，而依當時情形，並無不能注意之情事，竟疏未注
    意及此，在丙○○擦拭該處辦公桌時，為促使丙○○清掃辦公桌
    底下，貿然按壓丙○○左肩，丙○○因而跪下並左膝碰撞地面，
    致丙○○受有左肩膀挫傷及左側膝部挫傷等傷害。
二、案經丙○○訴請臺灣臺中地方檢察署檢察官偵查起訴。
    理    由
壹、證據能力
一、按不符合傳聞例外之被告以外之人於審判外之陳述，依刑事
    訴訟法第155 條第2 項之規定，雖不得作為認定被告犯罪事
    實之實體證據，但參酌現行刑事訴訟法第166 之1 第2 項、
    第3 項第6 款，第166 條之2 之規定及行反詰問時，容許以
    陳述人先前不一致之陳述作為彈劾證據之法理，惟非不得以
    之作為彈劾證據，用來爭執被告、證人為辯論證據之證明力
    ，自得使用彈劾證據，提出該被告以外之人先前在審判外所
    為「自我矛盾之陳述」，以彈劾（減低、打擊）其在審判中
    之證述為陳述之證明力，使法院為正確之取捨，形成與事實
    相符之心證（最高法院99年度台上字第4691號刑事判決可供
    參照) 。查證人即告訴人丙○○於警詢時之證述，係被告甲○○
    以外之人於審判外之言詞陳述而屬傳聞證據，既經辯護人於
    本院準備程序及審判程序中爭執其證據能力，復無其他法律
    規定得作為證據之情形，自不得以之直接作為認定被告犯罪
    事實存否之證據，然依上開說明，仍可作為彈劾證據而爭執
    被告及其他證人之證明力，是以告訴人於警詢之證述均僅作
    為彈劾之用，而非採為認定被告犯罪事實之基礎，併予敘明
    。
二、按偵查中之證詞，主張未經合法調查（即對質詰問）按刑事
    訴訟法第159 條之1 第2 項所規定之「被告以外之人於偵查
    中向檢察官所為之陳述，除顯有不可信之情況者外，得為證
    據」，乃現行法對於傳聞法則之例外所建構之證據容許範圍
    之一，依其文義及立法意旨，尚無由限縮解釋為檢察官於訊
    問被告以外之人（含共同被告、共犯、被害人、證人等）之
    程序，須經給予被告或其辯護人對該被告以外之人行使反對
    詰問權之機會者，其陳述始有證據能力之可言。所謂顯有不
    可信之情況，應審酌被告以外之人於陳述時之外在環境及情
    況，例如陳述時之心理狀況、有無受到外力干擾等，以為判
    斷之依據。偵查中檢察官訊問證人，旨在蒐集被告之犯罪證
    據，以確認被告嫌疑之有無及內容，與審判中透過當事人之
    攻防，經由詰問程序調查證人以認定事實之性質及目的有別
    。偵查中辯護人僅有在場權及陳述意見權，並無詰問證人之
    權利，此觀刑事訴訟法第245 條第2 項前段之規定甚明。又
    同法第248 條第1 項係規定檢察官「訊問證人時，如被告在
    場者，被告得親自詰問」，故祇要被告在場而未經檢察官任
    意禁止者，即屬已賦予其得詰問證人之機會，被告是否親自
    詰問，在所不問；同條第2 項前段規定「預料證人於審判時
    不能訊問者，應命被告在場」，就訊問證人時應否命被告在
    場，則委之於檢察官之判斷。凡此，均尚難謂係檢察官訊問
    證人之程序必須傳喚被告使其得以在場之規定。故偵查中檢
    察官訊問證人，雖未經被告親自詰問，或因被告不在場而未
    給予其詰問之機會者，該證人所為之陳述，並非所謂之「顯
    有不可信之情況」，而得據以排除其證據能力（最高法院97
    年度台上字第1653號刑事判決可供參照）。又按刑事訴訟法
    第159 條之1 第2 項，乃有關被告以外之人於偵查中向檢察
    官所為陳述之證據能力規定，惟此種證據須於法院審判中經
    踐行含詰問程序在內之合法調查程序，始得作為判斷之依據
    ；且於審判中法院得依當事人聲請或依職權傳喚證人進行詰
    問程序，對被告之詰問權已有所規範及保障。此據100 年3 
    月25日司法院大法官第1371次會議議決不受理案件第24案意
    旨指明，除重申司法院釋字第582 號解釋理由揭示之證據法
    則外，另說明系爭規定所以不發生侵害被告之詰問權，在於
    審判中法院得依當事人聲請或依職權進行證人之詰問程序。
    是以，辯護人雖主張告訴人於偵訊時之證詞未經對質詰問，
    屬未經合法調查之證據，然告訴人於偵查中向檢察官所為之
    陳述，業經合法具結，又無顯有不可信之情況，有證據能力
    ，又本院已於本院審理時傳喚告訴人到庭接受被告及辯護人
    詰問，依上開規定及說明，告訴人於偵訊時之證詞，業經合
    法調查，自得作為本院判斷之依據。
三、按被告以外之人於審判外之陳述，雖不符刑事訴訟法第159
    條之1 至之4 之規定，而經當事人於審判程序同意作為證據
    ，法院審酌該言詞陳述或書面陳述作成時之情況，認為適當
    者，亦得為證據。當事人、代理人或辯護人於法院調查證據
    時，知有第159 條第1 項不得為證據之情形，而未於言詞辯
    論終結前聲明異議者，視為有前項之同意，同法第159 條之
    5 定有明文。經查，檢察官、被告及辯護人於本院準備程序
    時，就本判決所引用下列各項屬於被告以外之人於審判外陳
    述之證據，知有第159 條第1 項不得為證據之情形，除告訴
    人於警詢及偵訊時之證述均主張無證據能力外，其餘均同意
    有證據能力（見本院卷第72頁），且迄至言詞辯論終結前均
    未聲明異議，本院審酌該等證據作成當時之過程、內容、功
    能等情況，均無不適當之情形，是依上開規定，認得作為本
    案證據。
貳、有罪部分
一、訊據被告雖不否認有於上開時、地推動書櫃及拍告訴人肩膀
    ，然否認有何過失傷害犯行，辯稱：伊不知道有撞到告訴人
    ，不知道告訴人有受傷；伊只是輕碰告訴人肩膀，要告訴人
    去看辦公桌下方比較髒的地方，伊沒壓告訴人，是告訴人反
    應太激烈云云。
二、被告確於上開時、地推動書櫃及拍告訴人肩膀，業據被告坦
    承在卷（見他卷第135頁至第139頁；偵卷一第30頁至第31頁
    ；偵卷二第282頁至第287頁；本院卷第71頁、第98頁、第14
    8頁、第169頁），核與告訴人證述（見偵卷二第8頁至第9頁
    、第283頁至第284頁；本院卷第128頁至第148頁）相符，亦
    有書櫃照片2張附卷可查（見偵卷一第37頁至第39頁），是
    此部分堪先認定。又告訴人因被告上開行為而受傷一節，業
    據告訴人於偵訊時證稱：伊遭書櫃碰撞時，有向被告表示她
    用桌子撞到伊腳；伊之所以會要求被告不要這麼大力，不要
    動手動腳，是因為被告站起來抓伊左肩膀，大力壓下去，讓
    伊腳撞到地板，之後又抓著伊左肩頸不放，因為很痛，伊才
    這樣說等語（見偵卷二第282頁至第286頁）；於本院審理時
    證稱：書櫃原本是在1 樓儲藏室，被告把書櫃推到1 樓辦公
    室前面走廊上並擺好位置後請伊擦拭，被告就離開，伊在擦
    拭時，被告突然又走過來推書櫃撞到伊；當時伊站在書櫃後
    面，被告站在書櫃前面，伊站著彎腰低頭擦拭書櫃裡面；該
    書櫃下面是有4個滑輪；伊是正對書櫃，身體側向用右手在
    擦拭書櫃，所以書櫃撞到伊右前臂及右側前踝、膝蓋，因此
    受有右側前臂、右側膝部、右側踝挫傷等傷勢；當時被告請
    伊整理、大掃除辦公室，被告要伊擦拭桌子底下的蜘蛛網，
    伊就去擦，因之前伊每天都有打掃辦公室，都打掃得蠻乾淨
    的，所以就跟被告確認是下面還是哪裡，被告當時坐在左手
    邊黑色辦公桌，就用力拍桌子站起來快步走向伊，抓著伊左
    肩膀，全身重壓下去，要伊看桌子底下的蜘蛛網，說伊沒有
    蹲下來，底下都是蜘蛛網，被告用力抓伊左肩膀，伊整個身
    體往地面撞擊之伊因此受有左肩膀挫傷、左側膝部挫傷等傷
    勢；伊當下跟被告反應，要被告不要那麼大力，也跟被告說
    不要對伊動手動腳；伊被書櫃撞到時沒把受傷部位給被告看
    ，但之後有跟被告說她剛剛推書櫃撞到伊的事情；伊於翌日
    （18日）到醫院去驗傷而非當日，是因伊當日陪父親去醫院
    ；伊受傷時，沒人看過伊傷口；伊沒當日去就醫，是因忍耐
    著；書櫃撞到伊時，伊感覺蠻有力道的，伊被撞到時，差點
    往後跌倒；從書櫃的另一面可以看得到伊在書櫃另一面；被
    告要伊看辦公桌底下時，伊是站著，但有點彎腰；伊因腳痛
    所以沒有蹲下去看，所以被告把伊壓下去，左膝跪到地上，
    被告又抓著伊左肩膀，去看桌子底下的蜘蛛網等語（見本院
    卷第128頁至第148頁），且告訴人指述之情形，與錄音光碟
    內容相符，有本院勘驗筆錄1份在附卷可查（見本院卷第98
    頁至第100頁），而告訴人之傷勢亦與告訴人證稱之受傷經
    過相符，有診斷證明書2份在卷可稽（見他卷第51頁至第53
    頁），足認告訴人之傷勢係被告上開過失行為所造成。
三、被告雖以前詞辯稱，然被告自承有指示告訴人去擦書櫃等語
    （見本院卷第71頁），應可預見告訴人在書櫃旁，卻仍推動
    書櫃，則告訴人因此遭書櫃撞傷乙節，自可歸責於被告。另
    被告雖辯稱沒有壓告訴人云云，然依錄音光碟之內容，被告
    屢次要求告訴人要蹲下來看之後，告訴人即向被告稱「你可
    以不要那麼大力」，被告回稱「不給你撥，你看不到」，告
    訴人稱「你可以不要這樣動手動腳嗎」，此節有本院勘驗筆
    錄1份在卷可查（見本院卷第98頁），若非被告有因告訴人
    未依其指示蹲下而壓告訴人肩膀蹲下，告訴人應無如錄音光
    碟內之反應，是被告此部分辯詞，應非事實，洵不可採。
四、辯護人雖主張當時在場之證人陳珮萱並未看到告訴人受傷情
    節，亦未看到告訴人之傷口，無法證明告訴人之傷勢係被告
    所造成云云，查證人陳珮萱於偵訊時證稱：伊於109年1月17
    日8時許，被告與告訴人發生衝突時，伊並未在場，告訴人
    亦未跟伊說被告推她去撞書櫃的事情；伊於109年1月20日10
    時許，沒有在辦公室及書架附近看到被告與告訴人發生衝突
    ；伊於告訴人離職前知道告訴人在任職期間有受傷，但忘記
    是告訴人自己跟伊講，還是其他同事跟伊講，伊沒看到告訴
    人的傷勢等語（見偵卷一第29頁至第30頁）。是證人陳珮萱
    既未在場，告訴人亦無需將其傷勢與證人陳珮萱觀看之必要
    ，又告訴人之傷勢僅係挫傷而無明顯傷口，傷勢亦係一般人
    多不會注意之位置，是證人陳珮萱未看到告訴人之傷勢，與
    常情無違。況證人陳珮萱亦證稱其有聽聞告訴人任職於系爭
    幼兒園時有受傷之情（見偵卷一第30頁），益證告訴人指述
    並非子虛，是辯護人此部分辯詞，難以採信。
五、綜上所述，被告辯詞均不足採信，本案事證明確，被告上開
    犯行堪以認定，應依法論罪科刑。
六、論罪科刑
　㈠核被告所為，均係犯刑法第284條前段之過失傷害罪。
　㈡被告先後所犯2次過失傷害罪，犯意各別，行為互殊，應予分
    論併罰。
　㈢爰審酌被告：除本案外並無其他前案紀錄，有臺灣高等法院
    被告前案紀錄表1份在卷可查；本應注意移動物品時有他人
    在旁及不得隨意碰觸他人身體，竟疏未注意而為上開行為，
    致告訴人受有上開傷勢，實為不該；犯後否認犯行之態度；
    迄今未與告訴人達成和解，彌補其所造成之損害；告訴人所
    受傷勢非重；自陳學歷為大學畢業、現在經營幼稚園、經濟
    狀況小康之智識程度及生活狀況等一切情狀，分別量處如主
    文所示之刑及諭知如主文所示易科罰金之折算標準，並定其
    應執行之刑及諭知易科罰金折算標準，以示懲儆。
參、無罪部分
一、公訴意旨略以：被告於109年1月17日10時許，在不特定職員
    及學生得出入之系爭幼兒園洗手臺旁，見告訴人在洗手臺清
    洗垃圾桶，心生不滿，竟基於公然侮辱之犯意，以「真是頭
    殼壞掉」（臺語）辱罵告訴人；又於同日11時許，在不特定
    職員及學生得出入之系爭幼兒園教室內，指示告訴人整理教
    學書籍，惟因指示不明確，告訴人未能即時理解，遂向被告
    再次詢問指示放置書籍之位置，告訴人承前犯意，在多數學
    童面前，向告訴人辱罵「你耳聾喔」，均足生損害於告訴人
    之名譽。因認被告涉犯刑法第309條第1項之公然侮辱罪嫌云
    云。
二、按犯罪事實應依證據認定之，無證據不得認定犯罪事實；又
    不能證明被告犯罪，應諭知無罪之判決，刑事訴訟法第154
    條第2項、第301條第1項分別定有明文。次按認定不利於被
    告之事實，須依積極證據，苟積極證據不足為不利於被告事
    實之認定時，即應為有利於被告之認定，更不必有何有利之
    證據；又事實之認定，應憑證據，如未能發現相當證據，或
    證據不足以證明，自不能以推測或擬制之方法，以為裁判基
    礎；而刑事訴訟法上所謂認定犯罪事實之積極證據，係指適
    合於被告犯罪事實之認定之積極證據而言，雖不以直接證據
    為限，間接證據亦包括在內；然而無論直接或間接證據，其
    為訴訟上之證明，須於通常一般之人均不致有所懷疑，而得
    確信其為真實之程度者，始得據為有罪之認定，倘其證明尚
    未達到此一程度，而有合理之懷疑存在時，致使無從形成有
    罪之確信，根據「罪證有疑，利於被告」之證據法則，即不
    得遽為不利被告之認定（最高法院30年上字第816號、29年
    上字第3105號、40年台上字第86號、76年台上字第4986號刑
    事判決意旨參照）。再檢察官就被告犯罪事實，應負舉證責
    任，並指出證明之方法，此為刑事訴訟法第161條第1項所明
    定。因此，檢察官對於起訴之犯罪事實，應負提出證據及說
    服之實質舉證責任。其所提出之證據，不足為被告有罪之積
    極證明，或其指出證明之方法，無從說服法院以形成被告有
    罪之心證，基於無罪推定之原則，自應為被告無罪判決之諭
    知。
三、按言論自由為人民之基本權利，憲法第11條有明文應給予最
    大限度之維護，俾其實現自我、溝通意見、追求真理、滿足
    人民知的權利，形成公意，促進各種合理的政治及社會活動
    之功能，乃維持民主多元社會正常發展不可或缺之機制，國
    家應給予最大限度之保障。惟為兼顧對個人名譽、隱私或公
    共利益之保護，法律尚非不得對言論自由依其傳播方式為適
    當限制，刑法第309 條之公然侮辱罪及同法第310 條之誹謗
    罪，即係保護個人名譽而設，為防止防礙他人之自由權利所
    必要，符合憲法第23條規定之意旨。又所謂「言論」可分為
    「事實陳述」及「意見表達」二者，「事實陳述」始有真實
    與否之問題，「意見表達」或對於事物之「評論」，因屬個
    人主觀評價之表現，即無所謂真實與否可言。而自刑法第31
    0 條第1 項「意圖散布於眾，而指摘或傳述足以毀損他人名
    譽之事者，為誹謗罪」，第3 項前段「對於所誹謗之事，能
    證明其為真實者，不罰」等規定之文義觀之，所謂得證明為
    真實者，唯有「事實」。據此可徵，我國刑法第310 條之誹
    謗罪所規範者，僅為「事實陳述」，不包括針對特定事項，
    依個人價值判斷所提出之主觀意見、評論或批判，該等評價
    屬同法第311 條第3 款所定免責事項之「意見表達」，亦即
    所謂「合理評論原則」之範疇，是就可受公評之事項，縱批
    評內容用詞遣字不免尖酸刻薄，足令被批評者感到不快或影
    響其名譽，亦應認受憲法之保障，尚不能逕以罪責相繩。蓋
    維護言論自由俾以促進政治民主及社會健全發展，與個人名
    譽可能遭受之損失兩相權衡，顯具有較高之法益保護上之價
    值，易言之，憲法對於「事實陳述」之言論，係透過「實質
    惡意原則」予以保障，對於「意見表達」之言論，則透過「
    合理評論原則」，亦即刑法第311 條第3 款所定以善意發表
    言論，對於可受公評之事為適當評論之誹謗罪阻卻違法事由
    ，賦與絕對保障。惟言論內容究係客觀陳述事實或主觀表達
    意見，在諸多邊際案件中，欲加明確並嚴格區分「事實」與
    「意見」，實屬不易，蓋二者兼有者所在多有。是在「意見
    表達」與「事實陳述」間，顯非可截然劃分，而有其模糊地
    帶之情形下，為防免兼具「意見表達」與「事實陳述」之言
    論，因具有「意見表達」之成分，而遭過度箝制，以致形成
    「寒蟬效應」，使人民言論自由無法得到完整之保障，刑法
    自應本其謙抑性格，在言論自由之「意見表達」與「個人名
    譽」法益衝突中，於合理範圍內，為適度之退讓，以符司法
    院大法官會議釋字第509 號解釋保障憲法言論自由之意旨，
    且落實民主法治之精神。是以，言語之意涵固有官方標準之
    意義可供參考，但若經時代之轉化，某些語詞已非專用於攻
    訐、謾罵，甚至融合為日常生活並非罕見之口頭禪或慣用語
    。則依一般社會通念，客觀上不見得語出該詞，就一定使他
    人之社會評價、人格地位受到減損。況且，言語之奧妙，即
    在於必須視其前因後果，語氣語境，聲調強弱等併其他一切
    當時之情狀，方能綜合判斷其發言者是否有意傳達、或真正
    欲意傳達之內容，殊不能徒以其字面形式推測發言者之主觀
    意圖，而使單純之文字、語詞，被賦予過多原本所無之涵意
    。其次，「言詞侮辱」之是否該當，應以前開行為人發言之
    主觀意圖，與客觀之言詞內容、語調語境等，按通常一般社
    會民眾之經驗法則予以判斷；而非純以聆聽者自身感覺是否
    不悅、氣憤為據。若經判斷不符合「侮辱」之要件，縱使聆
    聽者因故自覺遭到侵害，無非「言者無心、聽者有意」，顯
    不能就此加諸行為人公然侮辱之刑事罪責，以符合刑法謙抑
    之最高原則。合先敘明。
四、公訴意旨認被告涉犯公然侮辱罪嫌，無非係以被告供述、告
    訴人指述、現場錄音光碟及譯文為其論據。訊據被告雖不否
    認有於上開時間、地點為上開言語，然否認有何公然侮辱犯
    行，辯稱：伊只是在發表伊看法等語。
五、經查：
　㈠被告於上開時間、地點為上開言語乙節，業據被告坦承在卷
    見（見他卷第135頁至第139頁；偵卷一第30頁至第31頁；偵
    卷二第282頁至第287頁；本院卷第71頁），核與告訴人證述
    相符（見他卷第145頁至第146頁；偵卷二第8頁至第9頁、第
    283頁至第284頁；本院卷第128頁至第148頁），並有現場錄
    音光碟1張及本院勘驗筆錄1份附卷可查（見本院卷第98頁）
    ，是此部分堪認定為真實。
　㈡被告雖於上開時間、地點為上開言語，然經本院勘驗錄音光
    碟，觀被告為該等言語之前後脈絡，先係因告訴人在洗手台
    清洗垃圾桶，始稱「真是頭殼壞掉」；後因被告指示告訴人
    如何擺放物品，告訴人一再詢問被告如何擺放，告訴人擺放
    均未如被告之意，被告始稱「臭耳聾」，此節有本院勘驗筆
    錄1份在卷可查（見本院卷第98頁），且被告、告訴人均稱
    告訴人當時有在洗手台洗垃圾桶及於整理書籍時有一再詢問
    被告之情形（見他卷第146頁至第147頁；偵卷二第282頁至
    第286頁；本院卷第99頁至第100頁、第128頁至第148頁、第
    169頁），足認被告為該等言語，確係因針對告訴人之行為
    ，而言論自由為一種「表達的自由」，表達本身應予最大程
    度之保障，而個人之評論意見，本隨各人之價值觀而有不同
    看法，無一定之判斷標準，只要遵循法律及就事論事原則，
    以所認為之事實為依據，加以論證是非，可為正面評價，亦
    可為負面評價，依各人的自由意志選擇，做道德上的非難或
    讚揚，均無不可。另查，「真是頭殼壞掉」本意是指他人智
    商不足，延伸之意為他人行事與常人不同；「臭耳聾」本意
    是指他人無法聽見，延伸之意是指他人無法理解自己的話語
    。雖均有批評或貶抑他人行為或人格之意，然是否已達粗鄙
    、謾罵或輕蔑之程度而使他人人格受損，尚非無疑。況被告
    為上開言論之目的，係因其指示告訴人工作時，告訴人均無
    法按照其指示為之，被告使用上開言論，用字遣詞雖帶有指
    責意味，然被告係用來描述告訴人工作之意見評價，被告為
    上開言論既與告訴人之客觀事實有關，非係出於情緒性、貶
    損性、嘲弄性之目的，告訴人雖感到不快，惟被告非以妨害
    告訴人之名譽為唯一之目的，而係針對告訴人之行為而為負
    面評價，核屬針對特定事項，依個人價值判斷所提出之主觀
    意見、評論或批判，乃個人主觀評價之表現，無所謂真實與
    否，應屬「意見表達」之言論範疇，應受憲法言論自由之保
    障。是以，被告所為之上開言論並非專用於攻訐、謾罵之用
    語，亦非達一般人難以忍受之程度，難認被告為上開言論係
    本於貶低告訴人人格、社會地位評價之意圖而構成公然侮辱
    犯行。
六、綜上所述，本案依檢察官所舉之證據，尚無從形成被告所為
    構成公訴意旨所指被告公然侮辱之確信，而仍有合理之懷疑
    存在，是既不能證明被告犯罪，依前揭規定及說明，自應對
    被告諭知無罪之判決。
據上論斷，應依刑事訴訟法第299條第1項前段、第301 條第1 項
，刑法第284條前段、第41條第1項前段、第51條第6款，刑法施
行法第1條之1第1項，判決如主文。
本案經檢察官屠元駿提起公訴，檢察官乙○到庭執行職務。
中　　華　　民　　國　　111 　年　　8 　　月　　8 　　日
                  刑事第十九庭  法  官  林雷安
以上正本證明與原本無異。
如不服本判決應於收受判決後20日內向本院提出上訴書狀，並應
敘述具體理由；其未敘述上訴理由者，應於上訴期間屆滿後20日
內向本院補提理由書（均須按他造當事人之人數附繕本）「切勿
逕送上級法院」。
                                書記官  黃英寬
中　　華　　民　　國　　111 　年　　8 　　月　　8 　　日
附錄本案論罪科刑法條
刑法第284條
因過失傷害人者，處一年以下有期徒刑、拘役或十萬元以下罰金
；致重傷者，處三年以下有期徒刑、拘役或三十萬元以下罰金。
　
卷宗名稱簡稱對照表
卷宗名稱 簡稱 臺灣臺中地方檢察署109年度他字第5794號偵查卷宗 他卷 臺灣臺中地方檢察署110年度偵字第8735號偵查卷宗一 偵卷一 臺灣臺中地方檢察署110年度偵字第8735號偵查卷宗二 偵卷二